臺灣高雄地方法院刑事判決　　　　　　　　　　　　九十三年度簡上字第二八八號
　　上　訴　人
　　即　被　告　丁○○
　　選任辯護人　顏福松律師
右上訴人因傷害等案件，不服本院高雄簡易庭九十三年度簡字第一七一八號中華民國
九十三年四月十六日刑事簡易判決（聲請簡易判決處刑案號：臺灣高雄地方法院檢察
署九十二年度偵字第一一九八九號），提起上訴，本院管轄之第二審合議庭判決如左
：
    主  文
上訴駁回。
    事  實
一、己○○於民國九十一年十二月二十八日十一時三十分許，在其位於高雄市○○區
    ○○街七巷三十八之二號住處附近見丁○○摘取路邊之木瓜，而指丁○○竊盜，
    因而與丁○○發生爭執，丁○○乃基於侵入住宅及傷害之犯意，未經己○○及其
    同住之兄嫂丙○○等人之同意，尾隨己○○而無故侵入己○○之上開住處，並以
    徒手毆打己○○，致己○○受有胸部挫傷合併右邊第六至第九肋骨骨折、臉部擦
    傷○‧三公分╳○‧一公分等傷害。
二、案經己○○、丙○○訴由台灣高雄地方法院檢察署檢察官聲請簡易判決處刑。
    理  由
一、訊據上訴人即被告丁○○固坦承有於右揭時地與告訴人己○○發生爭執，並進入
    告訴人己○○、丙○○二人位於高雄市○○區○○街七巷三十八之二號住處之事
    實，惟矢口否認有何傷害及侵入住宅之犯行。辯稱：伊並未毆打告訴人己○○，
    告訴人己○○所受傷害為舊傷，並非因伊毆打告訴人所致，且伊乃欲找告訴人己○○之母親評理，始進入告訴人二人之家中，並非無故侵入住宅云云。經查：
  (一)右揭事實業據告訴人己○○、丙○○指訴綦詳（警卷第二頁），核與證人己○○
    之母葉林寶蓮於警詢時證述：案發當日被告尾隨告訴人己○○進入其家門後，就
    馬上打告訴人己○○，被告係以雙手拳頭打告訴人己○○臉部及右邊肋骨，其從
    後面拉住被告，叫被告不要再打了等語（警卷第三頁）；及當日接獲報案通知到
    場處理之員警即證人乙○○證述：當日民眾報案，經由無線電通知到場，現場之
    公寓大樓，我們到巷口時，見大樓之第三或第四層樓有婦女在陽台呼喊有人在打
    架，‧‧我們到門外爭吵聲才停止，‧‧當時有人說是丁○○先出手打人，被毆
    打的人說他受傷在上胸處等語明確（本院九十三年七月三十日審判筆錄）。又告
    訴人己○○因被告之傷害犯行而受有胸部挫傷合併右邊第六至第九肋骨骨折之傷
    害，復有高雄市立大同醫院診斷證明書乙紙在卷可資佐證（台灣高雄地方法院檢
    察署九十二年度發查字第二九八號卷第六頁），而與告訴人己○○指訴及葉林寶
    蓮、丙○○陳稱被告徒手毆打告訴人己○○胸部之方式傷害，互核其攻擊部位、
    方式與所受傷勢均屬相符，苟被告未出手毆打告訴人己○○，則告訴人己○○為
    何會受有前述傷害，再加以被告並不否認告訴人己○○指訴因摘木瓜之事起衝突
    之情，堪認告訴人己○○、丙○○之指訴，尚屬有據，而堪採信。
  (二)被告雖辯稱告訴人己○○若受有前揭骨折之傷害，豈可能未馬上就醫，尚且可於
    報案後至警局製作筆錄，顯見告訴人之傷害並非伊毆打所致，而係舊傷等語，然
    告訴人於九十一年十二月二十八日至高雄市立大同醫院急診，經診斷受有胸部挫
    傷合併右邊第六至第九肋骨骨折、臉擦傷零點三╳零點一公分之傷害，且該胸部
    挫傷合併右邊第六至第九肋骨骨折應屬新傷，有該院之前開診斷證明書，高雄市
    立聯合醫院（為前大同醫院改名）九十三年八月十八日高市連醫病字第○九三○○○五五六二號函及所附告訴人九十一年十二月二十八日急診及嗣後回診病歷資
    料一份在卷可資佐證，且骨折後骨骼會自行生長回復，而由Ｘ光片觀察骨骼觀察
    生長回復情形，即可判斷骨折之時間，本件既經高雄市立聯合醫院綜合病歷內告
    訴人己○○於九十一年十二月二十八日急診時所攝之Ｘ光片及相關資料後，認定
    告訴人己○○之胸部右邊第六至第九肋骨骨折係屬新傷，係基於醫療專業所為之
    研判，被告空言質疑告訴人之骨折為舊傷，顯屬無據。又告訴人己○○於案發當
    日隨到場員警至派出所處理本件糾紛，當時有請告訴人己○○掀開衣服查看，但
    外觀上尚無特別異狀，嗣製作筆錄完畢返家後，方行急診就醫一情，固經證人乙○○、戊○證述明確，然骨折之傷害，本無法由外觀觀察，再告訴人所受之胸部
    右邊第六至第九肋骨骨折，既非粉碎性骨折，或未伴隨骨骼移位，參以骨折之疼
    痛情形會因骨折狀態及個人之疼痛耐受度等因素不一而足，故而告訴人於受傷後
    未馬上要求就醫並未違背常情，被告及證人戊○所稱「己○○若肋骨受傷，在派
    出所就應疼痛難耐，無法走動」等語，顯純屬個人臆測之詞，並無可採。另被告
    辯稱伊係應告訴人己○○之邀而進入告訴人己○○之住宅，且進入該住宅前，在
    樓下曾遇證人庚○○，證人庚○○有勸被告不要去己○○家等語，然此與證人庚○○證稱：當時見被告與告訴人己○○上樓，有與被告打招呼，並無勸告被告不
    要去己○○家，亦不知二人上樓之原因等語並不相符，是被告此部分之辯解，亦
    無可採。
  (三)是以，本件事證明確，被告所辯顯係卸責之詞，不足採信，其侵入住宅及傷害犯
    行，應堪認定。
二、核被告丁○○所為係犯刑法第二百七十七條第一項之傷害罪及同法第三百零六條
    第一項之無故侵入住宅罪。被告所犯上開二罪間，具有方法結果之牽連關係，應
    從一重論以刑法第二百七十七條第一項之傷害罪。原審因而適用刑事訴訟法第四
    百四十九條第一項，刑法第二百七十七條第一項、第三百零六條第一項、第五十
    五條、四十一條第一項前段，罰金罰鍰提高標準條例第一條前段、第二條之規定
    ，並審酌被告僅因細故，即無故侵入告訴人之住宅，並出手毆打告訴人己○○，
    造成告訴人己○○受有胸部挫傷合併右邊第六至第九肋骨骨折之傷害，惡性非輕
    ，且被告於犯後猶卸責飾詞，否認犯行，犯罪後態度不佳，惟念及被告並無前科
    ，有台灣高等法院被告全國前案記錄表在卷可佐，素行尚稱良好等一切情狀，量
    處拘役五十日，並諭知易科罰金之折算標準，經核其認事用法並無不當，量刑亦
    無不妥，被告上訴意旨指摘原判決不當，為無理由，應予駁回。
據上論斷，應依刑事訴訟法第四百五十五條之一第一項、第三項、第三百六十八條，
判決如主文。
本案經檢察官甲○○到庭執行職務。
中    華    民    國    九十三    年      九      月        十六        日
                                  臺灣高雄地方法院刑事第十一庭
                                      審判長法  官  徐  美  麗
                                            法  官  高  增  泓
                                            法  官  陳  億  芳
右正本證明與原本無異。
不得上訴。
                                            書記官  李  梅  芬
中    華    民    國    九十三    年      九      月        十七        日
附錄本判決論罪之法條：
刑法第二百七十七條條第一項
傷害人之身體或健康者，處三年以下有期徒刑、拘役或一千元以罰金。
刑法第三百零六條 (侵入住居罪）無故侵入他人住宅、建築物或附連圍繞之土地或船
艦者，處一年以下有期徒刑、拘役或三百元以下罰金。無故隱匿其內，或受退去之要
求而仍留滯者，亦同。
